# ALFREDO REYES

TECNOLOGIA ANALISIS Y DESARROLLO DE SOFTWARE



301 390 90 81



alreyes1@hotmail.com



Mza 18 Casa 7 etapa 4 Urb. Cañaveral Ibagué-Tolima

# **SOBRE MÍ**

"Estudio Análisis y Desarrollo de Software en el SENA Tolima, con experiencia en gestión y trabajo en equipo como supervisor de producción. Me apasiona la Tecnología y me enfoco en las Tecnologías de la Información. Mi interés se centra en JavaScript tanto en frontend como backend con node.is.

# EDUCACIÓN

TECNOLOGO ANALISIS Y DESARROLLO DE SOFTWARE. SENA 01/09/2022- En curso

TECNÓLOGO EN GESTIÓNBANCARIA Y FINANCIERA Universidad del Tolima. Ibagué,2002.

TECNÓLOGO TEXTIL. SENA-2009.

# **RECONOCIMIENTOS**

Mejor Aprendiz ANALISIS Y DESARROLLO DE SOFTWARE Resolución 73-02392 de 21 de noviembre 2023.

# HABILIDADES

Diseño de Bases de Datos.

Curso Oracle- En curso

Java Fundamentals

Curso Oracle - En curso

JavaScript Essentials 1 (JSE)Cisco-16 junio 2023.

Python Essentials 2 Cisco-20 junio 2023.

**CURSO ESPECIAL ENCOMUNICACION ASERTIVAY EFECTIVA EN EQUIPOS DE TRABAJO** SENA-agosto 2023

CURSO ESPECIAL EN DESARROLLO DE HABILIDADES. PRINCIPIOS Y VALORES PARA LA VIDA Y EL TRABAJO SENA-junio 2023

COMPLEMENTARIA VIRTUAL EN ESTRUCTURA DEL LENGUAJE DE PROGRAMACION C++ (NIVEL I) SENA-septiembre 2022



#### **EXPERIENCIA**

supervisor de producción

Manufacturas Eliot Bogotá-Cundinamarca

Julio 2009 - junio 2020

Innové métodos de trabajo, logrando mejoras notables en tiempos de producción y costos operativos.

## supervisor de producción

Fatextol Ibagué-Tolima

junio 2005 - mayo 2009

Diseñé un sistema en Excel que combina la programación de pedidos con el control de inventario, mejorando la planificación y la gestión de recursos en la empresa.

## Gestor de cobranza

Coofinanciar Ibaqué-Tolima febrero 2005 - mayo 2005 Recuperé cartera perdida con estrategias de negociación y seguimiento, generando aumento de ingresos y mejora financiera notable.

## supervisor de producción

Fibratolima s. a Ibaqué-Tolima febrero 1992 - noviembre 2004

Ascendí desde cargo de auxiliar de producción a supervisor, destacando en la asunción de responsabilidades y contribuyendo al crecimiento y éxito empresarial.

## HABILIDADES EN LENGUAJES

Html-css Nivel Principiante

Python Nivel Principiante

JavaScript Nivel Principiante

Principiante Java Nivel

MySQL Nivel Principiante

Php Nivel Principiante